臺灣板橋地方法院交通事件裁定　　　　 96年度交聲字第955號
原處分機關　交通部公路總局臺北區監理所
異　議　人
即受處分人　乙○○
上列異議人因違反道路交通管理處罰條例案件，對於交通部公路
總局臺北區監理所於民國96年6 月1 日以北監自裁字裁40-CG000
0000號所為之裁決處分（原舉發案號：臺北縣政府警察局96年1
月11日北縣警交字第CG0000000 號），聲明異議，本院裁定如下
：
    主  文
異議駁回。
    理  由
一、原處分意旨略以：異議人乙○○所有車號6B-9098 號自用小
    客貨車於民國95年12月6 日下午6 時14分許，在臺北縣中和
    市○○路與板南路口（中正路往新店方向），因在多車道左
    轉彎，不先駛入內側車道之違規行為，經臺北縣政府警察局
    交通隊製單舉發，爰依道路交通管理處罰條例第48條第1 項
    第4 款規定，對異議人裁罰新臺幣6 百元。
二、聲明異議意旨略以：異議人乙○○所有上開自用小客貨車並
    無在多車道左轉彎不先駛入內側車道之違規行為，異議人自
    行照相之照片顯示案發現場四車道皆為直行專用車道，與舉
    發照片不同，而且內側車道並無舉發照片所示左轉專用車道
    標線，又舉發照片左轉專用車道標線與斑馬線重疊，與法不
    符，又現場四周唯一的一間鐵皮屋形式、顏色均與舉發照片
    所示並無鐵皮屋之情形不同，異議人懷疑舉發照片係經變造
    作假云云。
三、按汽車駕駛人在多車道左轉彎，不先駛入內側車道者，處新
    臺幣6 百元以上1 千8 百元以下罰鍰，道路交通管理處罰條
    例第48條第1 項第4 款定有明文。
四、經查：
  (一)異議人所有上開自用小客貨車於上揭時地因在多車道左轉彎
    ，不先駛入內側車道之違規行為，經臺北縣政府警察局交通
    隊依法製單逕行舉發，並移送原處分機關處理，原處分機關
    經調查後仍認定異議人有前開違規行為，而於96年6 月1 日
    對異議人裁罰新臺幣6 百元之事實，為異議人及原處分機關
    所不爭執，並有本件舉發通知單、裁決書各1 份在卷可參，
    是此部分之事實，自堪認定。
  (二)異議人雖否認有前開違規行為，並以前揭情詞置辯。然查，
    據本件舉發員警即證人甲○○於本院結證稱：本件是由我舉
    發，也是由我照相，當時我站在面向異議人車子的分隔島上
    ，親眼看到異議人從第2 車道直接左轉；因為當時異議人在
    行進間，後方也有很多直行車，沒有辦法攔停，如果突然攔
    停可能會發生危險，所以我用照相舉發；違規地點就是在中
    正路跟板南路口，異議人的車輛就是在中正路要左轉板南路
    ；我的相機是伸縮鏡頭，第1 張照片不清楚是因為還沒有對
    好焦，第2 張照片是在異議人已經左轉過去才照的，我有把
    鏡頭拉近照的等語（見本院96年7 月18日訊問筆錄第2 、3
    頁），衡以證人甲○○與異議人間素昧平生且無怨隙，於本
    件違規時地又係職司取締違規之交通勤務人員，則證人甲○
    ○殊無甘冒偽證罪責，故為編織不實舉發之原因及理由存在
    ，且證人甲○○所述又核與本件違規採證照片2 張及其於本
    院審理中所提出之案發地點白天照片2 張中所顯示之客觀情
    狀相符。再者，考量交通違規行為又多屬迅速、稍縱即逝及
    不可回復等特性，舉發機關或原處分機關若能提出更多之法
    定證據方法，例如人證、書證、物證等證據資料以供司法審
    查之交通法庭加以判斷該交通違規行為之存否，自屬允當，
    惟若因前揭交通違規行為特性而無法提供更多相關之書證、
    物證時，則舉發員警於司法審查之訴訟程序上立於證人之地
    位而證述其當時親身目擊及見聞之交通違規行為經過，亦屬
    於法定證據方法之一之人證證述，於法亦不有違，至於舉發
    員警立於證人之地位所為之證述是否可採，此乃交通法庭依
    經驗及論理法則判斷其證明力為何而得否採擇之心證層次，
    斷不可以舉發員警作為證人之所述，因不可能反於其先前所
    為舉發而認均不可採，而全盤否定其立於證人地位所為之陳
    述。故於本件中，舉發員警甲○○於本院審理中既已居於證
    人之地位具結陳述其所親身目擊及見聞本件異議人所有上開
    自用小客貨車於95年12月6 日下午6 時14分許，在臺北縣中
    和市○○路與板南路口，有在多車道左轉彎不先駛入內側車
    道之違規行為，並有本件違規採證照片2 張及證人甲○○於
    本院審理中所提出之案發地點白天照片2 張，本院認自足以
    擔保其證詞之憑信性，故認證人甲○○之前揭證述，確屬可
    採。
  (三)至異議人雖提出其所自行拍攝之照片10張為證。惟異議人所
    有上開自用小客貨車確於前揭時地，有在多車道左轉彎不先
    駛入內側車道之違規行為，已經本件舉發員警即目擊證人甲
    ○○到庭結證屬實，且為本院所採信，已如前述，則異議人
    所提出自行拍攝之照片10張，均為白天所攝，所顯示之路口
    狀況竟均與證人甲○○所提出照片2 張上所顯示之路口狀況
    不符，顯然異議人對於違規詳細地點有所誤認，故其所提出
    自行拍攝之照片10張，自不足採為對其有利之認定，併予敘
    明。
  (四)綜上所述，足認異議人上開所辯，均屬事後空言避就推諉卸
    責之詞，殊無可採。本件異議人之交通違規事實相關事證已
    臻明確，原處分機關依道路交通管理處罰條例第48條第1 項
    第4 款規定，對異議人裁處罰鍰新臺幣6 百元，核無違誤。
    是以本件異議人之聲明異議為無理由，應予駁回。
據上論斷，應依道路交通案件處理辦法第19條，裁定如主文。
中　　華　　民　　國　　96　　年　　7 　　月　　31　　日
                      交通法庭  法  官        曾淑娟
以上正本證明與原本無異。
如不服本裁定應於送達後5 日內向本院提出抗告狀。
                                   書記官     林伯文
中　　華　　民　　國　　96　　年　　7 　　月　　31　　日
